# 以联合申报的参与方获得的资金是否作为政府补助

提问人：我就不减速 时间：2023-10-09 19:12:07
请教陈版主：
公司与某国内某高校签订《技术联合申报协议》，约定某高校为依托单位，公司为合作方。
双方分工情况：高校负责组织申报研发工作，统筹和协调项目参与单位，保障项目顺利实施，制定总体方案、实施计划、进度安排、阶段总结、项目汇报及验收等工作，负责项目财务管理；公司负责在高校单位统筹安排下，提供相关申报材料，制订本方的研究方案、实施计划、进度安排，提供阶段总结、验收汇报等材料，负责本方分配经费的财务管理。
目前公司已收到某高校直接转账给公司的款项，公开查询到的科学技术厅公布的名单中仅为某高校的名字和某高校的负责人，未出现公司的名称。
问题：能否根据协议的分工情况判断公司实质承担了研发任务，不是“无偿的”，同时在政府部门公布的名单中未出现公司名称，认为该款项不属于政府补助，而是公司为某高校提供服务获取的报酬？
但通过查阅公开披露的案例，检索到的很多案例中将联合申报的项目认定为政府补助（大部分案例情况下是发行人承担了依托单位或牵头单位，少数案例情况是发行人承担合作方单位。）

回答人：chenyiwei
取决于本企业能否主导和控制该研发成果。参考：
《监管规则适用指引——会计类第 2 号》之“2-8 定制化产品相关研发支出的会计处理”；
《中审众环研究 2020 》之“问题2-2-30（政府补助与营业收入的区分5——承接科技部科技示范工程收到政府拨款的处理）”、“问题2-2-31（政府补助与营业收入的区分6——企业承接课题获取政府拨付经费的处理）”。

提问人：我就不减速 时间：2023-10-13 15:36:23
再请教陈版主，从了解的实际情况来看，公司参与的项目属于某项整体技术研发环节的一段，目前虽已结项，但未形成整体技术成果，仍处于探索阶段，公司实际开展的工作主要是取样、做实验、化验这些具体工作，更不能主导整体研发工作，只是参与。基于以上的情况“无成果、不能控制整体研究过程”，能否认为该款项是对已付出工作所收到的一种对价，确认营业收入？

回答人：chenyiwei
如是，则还需要补充证据：从该高校收到的项目款项是否足以涵盖本企业为此发生的全部成本？本企业的利润空间是否合理？